臺灣宜蘭地方法院刑事裁定
110年度聲字第604號
聲  請  人  臺灣宜蘭地方檢察署檢察官
受  刑  人  簡子浩


上列聲請人因受刑人數罪併罰有二裁判以上，聲請定其應執行之
刑（110年度執聲字第438號），本院裁定如下：
    主  文
簡子浩犯如附表一所示各罪所處之刑，應執行有期徒刑參年捌月
；所犯如附表二所示各罪所處之刑，應執行有期徒刑捌月，如易
科罰金，以新臺幣壹仟元折算壹日；所犯如附表三所示各罪所處
之刑，應執行有期徒刑拾月。
    理  由
一、聲請意旨略以：受刑人簡子浩因犯毒品危害防制條例等案件
    ，先後經法院判處如附表一（即受刑人簡子浩定應執行刑案
    件一覽表【附表一】，下稱附表一）、附表二（即受刑人簡
    子浩定應執行刑案件一覽表【附表二】，下稱附表二）、附
    表三（即受刑人簡子浩定應執行刑案件一覽表【附表二】，
    下稱附表三）所示之刑確定在案，應依刑法第53條及第51條
    第5款，定其應執行之刑，爰依刑法第50條、刑事訴訟法第4
    77條第1項聲請裁定其應執行之刑等語。
二、按裁判確定前犯數罪者，併合處罰之。但有下列情形之一者
    ，不在此限：一、得易科罰金之罪與不得易科罰金之罪。二
    、得易科罰金之罪與不得易服社會勞動之罪。三、得易服社
    會勞動之罪與不得易科罰金之罪。四、得易服社會勞動之罪
    與不得易服社會勞動之罪。前項但書情形，受刑人請求檢察
    官聲請定應執行刑者，依第51條規定定之；數罪併罰，有二
    裁判以上者，依刑法第51條之規定，定其應執行之刑，並由
    該案犯罪事實最後判決之法院之檢察官，聲請該法院裁定之
    ，刑法第50條、第53條及刑事訴訟法第477條第1項分別定有
    明文。又法律上屬於自由裁量之事項，並非概無法律性之拘
    束。自由裁量係於法律一定之外部性界限內（以定執行刑言
    ，即不得違反刑法第51條之規定）使法官具體選擇以為適當
    之處理；因此在裁量時，必須符合所適用之法規之目的。更
    進一步言，須受法律秩序之理念所指導，此亦即所謂之自由
    裁量之內部性界限。關於定應執行之刑，既屬自由裁量之範
    圍，其應受此項內部性界限之拘束，要屬當然（最高法院80
    年台非字第473號判例要旨參照）。
三、經查，本件受刑人犯如附表一編號1至11所示毒品危害防制
    條例、詐欺等案件，先後經本院以107年度簡字第1009號、1
    08年度簡字第73號、臺灣高等法院以108年度原上訴字第86
    號、本院以109年度訴字第288號判決判處如附表一編號1至1
    1所示之刑；如附表二編號1至3所示毒品危害防制條例案件
    ，先後經本院以108年度簡字第594號、108年度簡字第796號
    、109年度易字第215號判決判處如附表二編號1至3所示之刑
    ；如附表三編號1至2所示毒品危害防制條例、竊盜等案件，
    先後經本院以109年度易字第215號、109年度易字第568號判
    決判處如附表三編號1至2所示之刑，並均確定在案。又附表
    一編號1至11所示案件中之最後事實審審理之案件為編號11
    所示、由本院以109年度訴字第288號判決之案件；附表二編
    號1至3所示案件中之最後事實審審理之案件為編號3所示、
    由本院以109年度易字第215號判決之案件；附表三編號1至2
    所示案件中之最後事實審審理之案件為編號2所示、由本院
    以109年度易字第568號判決之案件，有臺灣高等法院被告前
    案紀錄表及前開判決在卷可稽，是本件由犯罪事實最後判決
    之檢察署檢察官即臺灣宜蘭地方檢察署檢察官，向本院提出
    聲請，於法無不合，先予敘明。又受刑人所犯附表一編號4
    至11所載不得易科罰金之罪及附表一編號1至3所載得易科罰
    金之罪；另附表三編號2所載不得易科罰金之罪及附表三編
    號1所載得易科罰金之罪，固均屬刑法第50條第1項但書第1
    款所示不得併合處罰之情形，然受刑人於民國110年10月26
    日向臺灣宜蘭地方檢察署檢察官聲請就附表一編號1至11之
    罪及附表三編號1至2之罪定其應執行刑，有受刑人是否聲請
    定應執行刑調查表1份在卷可稽，參照同條第2項之規定，自
    仍應准予併合處罰；另受刑人所犯如附表二編號1至3所示之
    罪，依法均為得易科罰金，是所定應執行之刑，亦得易科罰
    金。本院審核受刑人所犯如附表一所示各罪，均係於附表一
    編號1所示判決確定日即107年10月30日前所為；附表二所示
    各罪，均係於附表二編號1所示判決確定日即108年12月4日
    前所為；附表三所示各罪，均係於附表三編號1所示判決確
    定日即109年6月25日前所為。故檢察官聲請定其應執行之刑
    ，除附表一編號4、5「確定判決」之「判決確定日期」欄均
    應更正為「109/06/01」、附表一編號4至10「偵查（自訴）
    機關年度案號」欄均應補充更正為「宜蘭地檢107年度偵字
    第3152、3183、4072、4701、4975、5399號」、附表二編號
    3及附表三編號1「偵查（自訴）機關年度案號」欄均應補充
    更正為「宜蘭地檢108年度毒偵字第779號、109年度毒偵字
    第22號」外，餘均與首揭規定並無不合，本院審核認聲請為
    正當，爰在外部性及內部性界限範圍內，定其應執行之刑如
    主文所示，並就附表二部分諭知易科罰金之折算標準。。
四、依刑事訴訟法第477條第1項，刑法第53條、第50條第1項前
    段、第50條第2項、第51條第5款、第41條第1項前段、第8項
    ，裁定如主文。
中　　華　　民　　國　　110 　年　　11　　月　　29　　日
                    刑事第五庭  法  官  程明慧
以上正本證明與原本無異。
如不服本裁定，應於裁定送達後5日內，向本院提出抗告狀。（
應附繕本）
                                書記官  高雪琴
中　　華　　民　　國　　110 　年　　11　　月　　30　　日